臺灣臺中地方法院刑事判決　　　　　　　　　　　　九十三年度簡上字第四九號
　　上　訴　人　臺灣臺中地方法院檢察署檢察官
　　被　　　告　甲○○
右上訴人因被告違反電子遊戲場業管理條例案件，不服本院九十三年度簡字第一五六
號中華民國九十三年七月二十二日簡易判決（聲請簡易判決處刑案號：臺灣臺中地方
法院檢察署九十三年度速偵字第六三九號，移
字第八四六號、九十三年度速偵字第一二０八０號），提起上訴，本院管轄之第二審
合議庭判決如左：
      主  文
原判決撤銷。
甲○○連續違反未依電子遊戲場業管理條例規定辦理營利事業登記，不得經營電子遊
戲場業規定，處拘役捌拾伍日，如易科罰金，以參佰元折算壹日。
扣案之電子遊戲機「夾娃娃機」拾臺（其中捌臺各含ＩＣ板壹片）、「撲克單機」參
臺（各含ＩＣ板壹片）、「小瑪莉異體」貳臺（各含ＩＣ板壹片）、「麻將滿貫大亨
」壹臺（含ＩＣ板壹片）、「金吉祥景品自動販賣機」貳臺（各含ＩＣ板壹片）、「
瑪莉大戰」壹臺（含ＩＣ板壹片）、「滿貫大亨麻將臺」壹臺（含ＩＣ板壹片）、「
金吉祥彈珠」貳臺（各含ＩＣ板壹片）、商品兌換卷肆張，及新臺幣拾元硬幣壹仟柒
佰陸拾參枚、新臺幣伍元硬幣壹枚、新臺幣壹元硬幣壹枚（共計新臺幣壹萬柒仟陸佰
參拾陸元），均沒收。
      事  實
一、甲○○係設於臺中市○○區○○路三段二０三號一樓「保田屋便利商店２４Ｈ大
    連店」之負責人，明知其並未依電子遊戲場業管理條例規定，向主管機關臺中市
    政府，申請辦理經營電子遊戲場業之營利事業登記，竟基於違反未依電子遊戲場
    業管理條例規定辦理營利事業登記者，不得經營電子遊戲場業規定之概括犯意，
    連續為下列之犯行：(一)、自民國九十三年四月二十八日起，在上址商店，擺設電
    子遊戲機「夾娃娃機」十臺，供不特定之成年人以每投入新臺幣（下同）十元硬
    幣，可把玩一次之方式，經營電子遊戲場業。迄於九十三年五月三日下午三時二
    十分許，在上址商店為警查獲，並扣得其所有供犯罪所用之電子遊戲機「夾娃娃
    機」十臺（其中八臺各含ＩＣ板一片，其中二臺之ＩＣ板臨故障送修，而未扣案
    ）、商品兌換券四張，及其所有犯罪所得十元硬幣共計一千六百八十枚（共計一
    萬六千八百元）。(二)、自同年五月十五日起，在上址商店，擺設電子遊戲機「撲
    克單機」二臺、「小瑪莉異體」二臺，及「麻將滿貫大亨」一臺，供不特定之成
    年人以每投入十元硬幣，可把玩一次之方式，經營電子遊戲場業。迄於同年五月
    十九日下午三時三十分許，在上址商店為警查獲，並扣得其所有供犯罪所用之電
    子遊戲機「撲克單機」二臺（各含ＩＣ板一片）、「小瑪莉異體」二臺（各含Ｉ
    Ｃ板一片），及「麻將滿貫大亨」一臺（含ＩＣ板一片）。(三)、自同年五月下旬
    某日起，在上址商店，擺設電子遊戲機「金吉祥景品自動販賣機」二臺，供不特
    定之成年人以每投入十元硬幣，可把玩一次之方式，經營電子遊戲場業。迄於同
    年七月三日下午二時十分許，在上址商店為警查獲，並扣得其所有供犯罪所用之
    電子遊戲機「金吉祥景品自動販賣機」二臺（各含ＩＣ板一片），及其所有犯罪
    所得十元硬幣共計十六枚、五元硬幣一枚，及一元硬幣一枚（共計一百六十六元
    ）。(四)、自九十三年七月十六日起，在上址商店，擺設電子遊戲機「瑪莉大戰」
    、「滿貫大亨麻將臺」、「樸克單機」各一臺（各含ＩＣ板一片），及「金吉祥
    彈珠」二臺（各含ＩＣ板一片），供不特定之成年人以每投入十元硬幣，可把玩
    一次之方式，經營電子遊戲場業。迄於同月二十日晚上九時許，在上址商店查獲
    ，並扣得其所有供犯罪所用之電子遊戲機「瑪莉大戰」、「滿貫大亨麻將臺」、
    「樸克單機」各一臺（各含ＩＣ板一片），「金吉祥彈珠」二臺（各含ＩＣ板一
    片），及其所有犯罪所得十元硬幣共計六十七枚（共計六百七十元）。
二、案經臺中市警察局第五分局先後報請臺灣臺中地方法院檢察署檢察官偵查後，聲
    請簡易判決處刑，暨移送併案審理，本院臺中簡易庭認不宜簡易判決處刑，簽移
    本院刑事庭改依通常程序審理，嗣由本院刑事合議庭裁定由受命法官獨任逕以簡
    易判決處刑。
    理  由
一、訊據被告甲○○對於：曾於右揭時、地，基於違反未依電子遊戲場業管理條例規
    定辦理營利事業登記者，不得經營電子遊戲場業規定之概括犯意，連續四次經營
    電子遊戲場業。嗣先後為警查獲，並扣得上開證物之事實，坦承不諱，核與證人
    即被告之員工賴幸宜於警詢（當事人同意具有證據能力）及偵查時之證述相符，
    並有搜索扣押筆錄四紙，現場照片共計二十二幀，及臺中市政府營利事業登記證
    一紙在卷可稽，復有電子遊戲機「夾娃娃機」十臺（其中八臺各含ＩＣ板一片）
    ，「撲克單機」三臺（各含ＩＣ板一片）、「小瑪莉異體」二臺（各含ＩＣ板一
    片）、「金吉祥景品自動販賣機」二臺（各含ＩＣ板一片）、「麻將滿貫大亨」
    、「瑪莉大戰」、「滿貫大亨麻將臺」各一臺（各含ＩＣ板一片）、「金吉祥彈
    珠」二臺（各含ＩＣ板一片），商品兌換卷四張，及十元硬幣共計一千七百六十
    三枚、五元硬幣一枚、一元硬幣一枚（共計一萬七千六百三十六元）扣案可資佐
    證，是被告之自白應與事實相符。本案事證明確，被告犯行應堪認定。
二、(一)、核被告所為，係違反電子遊戲場業管理條例第二十二條未依本該條例規定辦
    理營利事業登記者，不得經營電子遊戲場業規定罪。按刑法上所謂之業務，係指
    以反覆同種類之行為為目的之社會活動而言，電子遊戲場業管理條例第十五條所
    稱「經營電子遊戲場業」，係指反覆繼續從事電子遊戲機營業之營利行為而言，
    當然含有連續性。是依其行為之性質，於同一次之經營業務範圍內，固應不得再
    以連續犯論處。惟本案被告為警查獲後，該次營業之業務行為即已結束，其之後
    承前同一之概括犯意，再次擺放電子遊戲機機具營業之行為，顯係另一次營業業
    務行為，而非屬同一營業業務行為。從而，被告先後四次擺放電子遊戲機機具，
    經營電子遊戲場業之行為，時間緊接，觸犯構成要件相同之罪，顯係基於概括犯
    意為之，為連續犯，應依刑法第五十六條規定，論以一罪，並加重其刑。檢察官
    以九十三年度速偵字第八四六號、九十三年度速偵字第一二０八０號移送併案審
    理之被告所犯如事實欄一、(二)、(三)、所示之犯行部分，及其所犯如事實欄一、(四)
    、所示之犯行部分（重行起訴，業經本院於九十三年十月六日，以九十三年度易
    字第一七八六號判決公訴不受理），因均與其所犯經檢察官聲請簡易判決處刑之
    如事實欄一、(一)、所示之犯行部分，具有連續犯之裁判上一罪關係，為起訴效力
    所及，本院自應併予審理。(二)、原審以被告所犯如事實欄一、(一)、(二)、(三)、所示
    之犯行部分，事證明確，而對被告予以論罪科刑，固非無見。惟原審漏未及審酌
    被告尚有犯如事實欄一、(四)、所示之犯行部分，顯有未當，是上訴人提起本件上
    訴，指摘原審判決有所不當，核屬有理由，自應由本院予以撤銷，並自為第一審
    判決，以符法制。(三)、爰審酌：被告正值壯年，高職肄業，其第一次犯行於警查
    獲後，仍再連續三次觸犯相同犯行，顯目無法紀。其所擺設電子遊戲機具數量及
    犯罪所得金額均非屬大量，所為有害於主管機關對電子遊戲場業之有效管理，暨
    犯罪後坦承犯行，態度良好等一切情狀，量處如主文第二項所示之刑，並諭知易
    科罰金之折算標準。(四)、扣案之電子遊戲機「夾娃娃機」十臺（其中八臺各含Ｉ
    Ｃ板一片）、「撲克單機」三臺（各含ＩＣ板一片）、「小瑪莉異體」二臺（各
    含ＩＣ板一片）、「金吉祥景品自動販賣機」二臺（各含ＩＣ板一片）、「麻將
    滿貫大亨」、「瑪莉大戰」、「滿貫大亨麻將臺」各一臺（各含ＩＣ板一片）、
    「金吉祥彈珠」二臺（各含ＩＣ板一片），商品兌換卷四張，及十元硬幣共計一
    千七百六十三枚、五元硬幣一枚、一元硬幣一枚（共計一萬七千六百三十六元）
    ，均係被告所有，分屬供其犯罪所用之物及犯罪所得之物等情，業據被告供承在
    卷，應分別依刑法第三十八條第一項第二款、第三款規定，予以宣告沒收。
據上論斷，應依刑事訴訟法第四百五十五條之一第一項、第三項、第三百六十九條第
一項前段、第三百六十四條、第四百五十二條、第二百九十九條第一項前段，電子遊
戲場業管理條例第二十二條，刑法第十一條前段、第五十六條、第四十一條第一項前
段、第三十八條第一項第二款、第三款，罰金罰鍰提高標準條例第二條，判決如主文
。
本案經檢察官乙○○到庭執行職務。
中      華      民      國      九十三      年    十    月    二十九    日
                                臺灣臺中地方法院刑事第十二庭
                                    審判長法  官  吳  進  發
                                          法  官  劉  兆  菊
                                          法  官  唐  敏  寶
右正本證明與原本無異。
如不服本判決，應於送達後十日內向本院提出上訴狀（須附繕本），上訴於臺灣高等
法院臺中分院。
                                          書記官
中      華      民      國      九十三      年    十    月    二十九    日
附錄論罪科刑法條
電子遊戲場業管理條例第十五條
未依本條例規定辦理營利事業登記者，不得經營電子遊戲場業。
電子遊戲場業管理條例第二十二條
違反第十五條規定者，處行為人一年以下有期徒刑、拘役或科或併科新臺幣五十萬元
以上二百五十萬元以下罰金。
